最高法院刑事判決　　　　　　　　　 111年度台上字第2979號
上　訴　人　章書駿




上列上訴人因妨害自由案件，不服臺灣高等法院臺中分院中華民
國111年3月15日第二審判決（110 年度上訴字第1040號，起訴案
號：臺灣臺中地方檢察署109年度偵字第27201號），提起上訴，
本院判決如下：
    主  文
上訴駁回。
    理  由
按刑事訴訟法第377 條規定：上訴於第三審法院，非以判決違背
法令為理由，不得為之。是提起第三審上訴，應以原判決違背法
令為理由，係屬法定要件。如果上訴理由書狀並未依據卷內訴訟
資料，具體指摘原判決不適用何種法則或如何適用不當，或所指
摘原判決違法情事，顯與法律規定得為第三審上訴理由之違法情
形，不相適合時，均應認其上訴為違背法律上之程式，予以駁回
。
查：
本件原判決關於上訴人章書駿私行拘禁部分，維持第一審論處
  上訴人犯私行拘禁罪刑（處有期徒刑7 月。另違反個人資料保
  護法部分，業據原判決維持第一審判決罪刑確定；至於被訴恐
  嚇罪嫌部分，經原判決維持第一審諭知無罪之判決確定），並
  為沒收（追徵）宣告之判決，駁回檢察官及上訴人此部分在第
  二審之上訴，已綜合卷內所有證據資料及調查證據之結果，敘
  明認定上訴人有原判決犯罪事實欄一所載，為處理告訴人廖格
  港與劉昱陞（經檢察官為不起訴處分確定）間之債務糾葛，與
  劉季峰、張耀駿、謝淳凱（以上3 人均經原判決維持第一審判
  決罪刑確定）以及綽號「阿德」、「光頭」之成年男子等人，
  共同基於私行拘禁之犯意，於民國109年5月8日凌晨0時許起至
  同日凌晨3時7分許，在臺中市區，共同私行拘禁告訴人至少 3
  小時之久犯行之得心證理由。
經核原判決關於此部分之採證認事並無違反經驗法則、論理法
  則，亦無任意推定犯罪事實、違背證據法則、判決理由不備、
  理由矛盾或不適用法則、適用法則不當之違誤。
再：刑之量定，乃法律賦予法院自由裁量之事項，倘於科刑時
  ，已以行為人之責任為基礎，並斟酌刑法第57條所列各款事項
  ，而未逾越法定刑度，即難謂違法。原判決已敘明第一審關於
  私行拘禁部分，以上訴人之責任為基礎，經審酌刑法第57條所
  定科刑輕重應斟酌之事項（包括其犯罪動機、目的、手段、所
  生損害暨其品行、智識程度、生活狀況、犯後態度等一切情狀
  ），所量處之刑應係妥適，檢察官、上訴人於原審分別主張第
  一審就此部分量刑過輕、過重云云，均為無理由等旨（見原判
  決第27至29頁）。並無理由不備、濫用量刑職權之情事。另依
  卷內資料，原審曾因上訴人及告訴人均表示同意洽談和解而移
  付調解，惟上訴人與告訴人歷經3 次調解均不成立等情，亦有
  原審審判筆錄、原審法院調解事件報告書等件附卷可稽（見原
  審卷第325至329、361、381、385、387頁），而上訴人於原審
  最後一次審判期日，經原審審判長諭知就科刑範圍開始辯論時
  ，上訴人僅稱：「第一次調解庭我有備足現金（新臺幣【下同
  】）20萬元，廖麗菁是要求我們賠60萬元，當時我現金不足，
  所以改期第二次，第二次時我現金依然有備足，但是廖格港未
  到場，又改期，第三次我衝庭，現金交由張耀駿先生，讓他完
  成調解，並沒有調解不成立的問題，畢竟上一庭的審判長希望
  廖格港本人來簽名來完成調解的動作，三次我們都有到，現金
  也都有帶到，犯後態度有意願與告訴人和解，家裡的經濟由我
  承擔，希望給我機會，判我易科罰金或易服勞役的刑度，來彌
  補之前所犯的錯」等語（見原審卷第426至427頁），並未表示
  業已與告訴人達成民事和解，亦未請求就此調查，原審因此未
  再贅為其他無益之調查及論述，難謂有調查職責未盡或判決理
  由不備之違誤。嗣後告訴人復於111年3月9日、同年3月14日分
  別提出刑事陳報狀、刑事陳述意見狀（見原審卷第431至433、
  435 頁），雖各提及和解、民事請求權等語，然依該等狀載內
  容以觀，尚無從認定雙方業已和解或上訴人已給付賠償完畢，
  原判決未將之納入量刑審酌，自難指為違法。
上訴人之上訴意旨並未依據卷內訴訟資料，具體指摘原判決就
  此部分有何違背法令之情形，只泛稱：上訴人於本案各階段均
  尋求與告訴人和解之機會，並空言主張其已於原審宣判前與告
  訴人達成和解且給付5 萬元賠償金，原審未予調查，且於量刑
  時未予考量及論述，有依法應於審判期日調查之證據而未予調
  查及判決不備理由之違法等語，僅就原審採證認事、量刑適法
  職權行使及原判決就此部分已明白論斷之事項，再為爭執，核
  與法律規定得為第三審上訴理由之違法情形不相適合。
綜上，應認上訴人關於原判決私行拘禁部分之上訴為違背法律上
之程式，予以駁回。
據上論結，應依刑事訴訟法第395條前段，判決如主文。
中    華    民    國   111    年    7     月    14    日
                  刑事第四庭審判長法  官  林  立  華  
                                  法  官  謝  靜  恒  
                                  法  官  林  瑞  斌  
                                  法  官  王  敏  慧  
                                  法  官  李  麗  珠  
本件正本證明與原本無異
                                  書記官
中    華    民    國   111    年    7     月    19    日